【裁判字號】    97,建上更(一),12
【裁判日期】    990601
【裁判案由】    履行契約等
【裁判全文】
臺灣高等法院民事判決              97年度建上更(一)字第12號
上  訴  人  亞新工程顧問股份有限公司
法定代理人  甲○○
訴訟代理人  黃宗哲律師
            尤英夫律師
上  一  人
複 代理 人  胡智忠律師
被 上訴 人  臺北市政府工務局新建工程處
法定代理人  吳俊賢
訴訟代理人  莊喬汝律師
            謝孟璇律師
上  一  人
複 代理 人  潘天慶律師
上列當事人間請求履行契約等事件，上訴人對於中華民國九十五
年十月二十五日台灣台北地方法院九十三年度建字第二五九號第
一審判決提起上訴，經判決後由最高法院發回，本院於九十七年
十月十四日為更審判決，就上訴人於本院更審前所為訴之追加脫
漏裁判，爰於九十九年五月十八日言詞辯論終結，補充判決如下
：
    主    文
上訴人追加之訴及假執行之聲請均駁回。
第二審追加之訴訴訟費用由上訴人負擔。
    事 實 及 理 由
一、本件上訴人就原審判決聲明不服，提起上訴，經判決後，由
    最高法院發回，本院於九十七年十月十四日為九十七年度建
    上更(一)字第一二號更審判決。惟就上訴人在本院更審前追加
    民法第五百四十六條第一、三項之委任規定，並擴張聲明為
    請求被上訴人應償還因工期展延支出之費用新台幣（下同）
    七千六百十三萬九千一百四十二元本息（見本院建上(一)卷五
    七頁之民事上訴理由(一)狀、(二)卷一三七頁之擴張聲明狀）脫
    漏裁判（最高法院九十九年度台上字第三三三號判決本次就
    訴之追加發回意旨參照）。爰依民事訴訟法第二百三十三條
    規定予以補充判決，合先敘明。
二、上訴人聲明求為判決：(一)擴張為請求被上訴人應給付上訴人
    七千六百十三萬九千一百四十二元，及自九十六年十月二十
    六日起，至清償日止，按年息百分之五計算之利息。
    (二)願供擔保，請准宣告假執行。
    被上訴人聲明求為判決：(一)上訴人追加之訴及假執行之聲請
    均駁回。(二)如受不利判決，願預供現金或同額之台北富邦商
    業銀行市府分行無記名可轉讓定期存單為擔保，請准宣告免
    為假執行。
三、上訴人主張、被上訴人抗辯及本院所認定之事由及理由，引
    用本院於九十七年十月十四日所為九十七年度建上更(一)字第
    一二號判決事實及理由欄內第三項至第五項之記載。
四、上訴人雖主張本件應屬於民法第五百二十九條所定之委任（
    見本院建上更(一)卷三六五頁之言詞辯論筆錄），故伊在本院
    更審前已另追加依據民法第五百四十六條第一、三項之委任
    規定為請求，再基於該項委任關係，進而主張該委任契約具
    有民法第二百二十七條之二所定情事變更原則、第二百四十
    七條之一所定顯失公平及第一百四十八條第二項所定誠信原
    則之適用云云（見本院建上更(一)卷三六五頁背面之言詞辯論
    筆錄）。惟按關於勞務給付之契約，須不屬於法律所定其他
    契約之種類者，始得適用關於委任之規定，此觀民法第五百
    二十九條規定至明。經查上訴人在原審既已自認伊所請求之
    本件服務費用性質上係屬承攬報酬（見原審(一)卷一八九頁之
    民事準備(一)狀）。已足證明兩造間所成立之營建管理及監造
    服務契約係屬承攬契約，依上開說明，顯無民法第五百二十
    九條有關委任補充規定之適用，自無適用民法第五百四十六
    條第一、三項規定之餘地。上訴人更無從進而據以主張具有
    民法第二百二十七條之二所定情事變更、第二百四十七條之
    一所定顯失公平及第一百四十八條第二項所定誠信原則之情
    形。足見上訴人所為此部分訴之追加，應屬無據。
五、從而，上訴人在本院更審前追加依據民法第五百四十六條第
    一、三項之委任規定，擴張請求被上訴人應給付七千六百十
    三萬九千一百四十二元並加付法定遲延利息，為無理由，應
    予駁回。則其假執行之聲請亦因失所附麗，亦應駁回。
六、至兩造其餘之攻擊或防禦方法，及未予調查或未經援用之證
    據，經斟酌後，認為均不足以影響本判決之結果，自無逐一
    詳予論駁之必要，併此敘明。
據上論結，本件上訴人追加之訴為無理由，依民事訴訟法第七十
八條，判決如主文。
中    華    民    國    99    年    6     月     1    日
                  民事第六庭
                      審判長法  官  林鄉誠
                            法  官  張  蘭
                            法  官  楊豐卿
正本係照原本作成。
如不服本判決，應於收受送達後20日內向本院提出上訴書狀，其
未表明上訴理由者，應於提出上訴後20日內向本院補提理由書狀
（均須按他造當事人之人數附繕本）上訴時應提出委任律師或具
有律師資格之人之委任狀；委任有律師資格者，另應附具律師資
格證書及釋明委任人與受任人有民事訴訟法第466條之1第1項但
書或第2項（詳附註）所定關係之釋明文書影本。
中    華    民    國    99    年    6     月    1     日
                            書記官  殷丹妮
附註：
民事訴訟法第466條之1（第1項、第2項）：
對於第二審判決上訴，上訴人應委任律師為訴訟代理人。但上訴
人或其他法定代理人具有律師資格者，不在此限。
上訴人之配偶、三親等內之血親、二親等內之姻親，或上訴人為
法人、中央或地方機關時，其所屬專任人員具有律師資格並經法
院認為適當者，亦得為第三審訴訟代理人。

司法院資訊處製作；財團法人民間司法改革基金會備份。
